【裁判字號】    90,交易緝,1
【裁判日期】    900424
【裁判案由】    公共危險等
【裁判全文】
臺灣屏東地方法院刑事判決                            九十年度交易緝字第一號
    公  訴  人  臺灣屏東地方法院檢察署檢察官
    被      告  乙○○
右列被告因公共危險等案件，經檢察官聲請以簡易判決處刑（八十八年度偵字第七九
二八號），嗣本院潮州簡易庭認為不宜以簡易判決處刑（八十九年度潮交簡字第一三
號）移由本院刑事庭依通常程序審理，本院判決如左：
    主  文
乙○○服用酒類，不能安全駕駛動力交通工具而駕駛，處有期徒刑月，如易科罰金
以佰元折算壹日。又過失傷害人之身體，處有期徒刑肆月，如易科罰金以佰元折
算壹日。應執行有期徒刑陸月，如易科罰金以佰元折算壹日。
    事  實
一、乙○○於民國八十八年十二月五日清晨因飲酒過量，已不能安全駕駛動力交通工
    具，竟仍駕駛ＸＸ－三０八五號自小客車上路，於同日上午五時五十分許，行經
    屏東縣內埔鄉○○路、勝利路口時，原應注意汽車行經交叉路口時，應遵循號誌
    指示，並依該路段每小時三十公里之速限行駛，依當時情形復無不能注意情事，
    竟疏未注意，而以每小時七十公里之高速疾駛並闖越紅燈，旋因剎車不及撞及由
    甲○○駕駛，於左方勝利路口等罷紅燈方起步駛出之車號ＹＫ－三三四０號自小
    客車，致甲○○受有顏面及後腦部多處裂傷等傷害，嗣經警方測得乙○○呼氣中
    酒精濃度達每公升０．七五毫克。
二、案經甲○○訴由屏東縣警察局內埔分局報告臺灣屏東地方法院檢察署檢察官偵查
    聲請以簡易判決處刑，經本院潮州簡易庭移由本院刑事庭審理。
    理  由
一、訊據被告乙○○對於前揭犯罪事實，於偵審中已坦承不諱（詳偵卷第十三頁、本
    院卷九十年三月十六日訊問筆錄及四月十日審理筆錄），核與告訴人甲○○之指
    訴相符，復有交通事故調查表、酒精濃度測試單、驗傷診斷書各乙份及現場照片
    八幀附卷可憑，堪信為真。按酒精對人體所造成之影響，於呼氣酒精濃度達每公
    升零點二五毫克時，即會輕微中毒，造成輕度協調功能降低，是以汽車駕駛人於
    飲酒後其吐氣所含酒精成分超過每公升零點二五毫克以上者，不得駕車，道路交
    通安全規則第一百十四條第二款定有明文，至若汽車駕駛人之呼氣酒精濃度已達
    每公升零點五五毫克以上者，其肇事率將為一般正常人之十倍，此亦經法務部八
    十八年五月十八日法檢字第００一六六九號函告周知。本件被告肇事後經測試
    ，其呼氣中所含酒精濃度已達每公升０．七五毫克，高於上述標準，顯已處於不
    能安全駕駛動力交通工具之情狀。次按駕駛人駕駛汽車，應遵守道路交通號誌之
    指示，並應依循速限行車，此觀道路交通安全規則第九十條、第九十三條規定意
    旨自明。經查肇事路段係有號誌交叉路口，且行車速度不得超過三十公里，被告
    於前揭時地駕車本應注意上揭規定，且依當時情形，又無不能注意之情形，乃竟
    疏於注意，以時速七十公里之速度行車，並闖越紅燈，致肇事使告訴人受傷，顯
    有過失。告訴人因本件車禍受傷，與被告之過失行為間並有相當因果關係。本件
    事證已臻明確，被告犯行洵堪認定，應依法論科。
二、按汽車為刑法第一百八十五條之三所規定之動力交通工具。核被告乙○○所為，
    係犯刑法第一百八十五條之三之飲酒致不能安全駕駛動力交通工具而駕駛罪，及
    同法第二百八十四條第一項前段之過失致傷罪。被告所犯上述二罪間，犯意各別
    ，犯罪構成要件互異，應分論併罰。爰審酌被告犯罪所生之損害，及其犯罪後態
    度等一切情狀，分別量處如主文所示之刑，並定其應執行刑。又刑法第四十一條
    第一項已於被告行為後之九十年一月四日修正，同月十日經總統公布施行，修正
    為：「犯最重本刑為五年以下有期徒刑以下之刑之罪，而受六個月以下有期徒刑
    或拘役之宣告，因身體、教育、職業、家庭之關係或其他正當事由，執行顯有困
    難者，得以一元以上三元以下折算一日，易科罰金。但確因不執行所宣告之刑，
    難收矯正之效，或難以維持法秩序者，不在此限。」爰依刑法第二條第一項前段
    及第四十一條第一項規定，並諭知易科罰金之折算標準。
據上論斷，應依刑事訴訟法第二百九十九條第一項前段、第四百五十二條，刑法一百
八十五條之三、第二百八十四條第一項前段、第五十一條第五款、第二條第一項前段
、第四十一條第一項，罰金罰鍰提高標準條例第一條前段、第二條，判決如主文。
本案經檢察官陳新君到庭執行職務
中      華      民      國    九  十    年      四      月    二十四    日
                                  臺灣屏東地方法院刑事第二庭
                                      審判長法  官  吳永宋
                                            法  官  包梅真
                                            法  官  陳松檀
右正本證明與原本無異。
對於本判決如有不服應於收受送達後十日內向本院提出上訴書狀上訴於台灣高等法院
高雄分院並按他造當事人之人數附具繕本。
                                            書記官  張福山
中      華      民      國      九十      年      四      月   二十四   日
附錄本判決論罪之法條：
中華民國刑法第一百八十五條之三
服用毒品、麻醉藥品、酒類或其他相類之物，不能安全駕駛動力交通工具
而駕駛者，處一年以下有期徒刑、拘役或三萬元以下罰金。
中華民國刑法第二百八十四條
 (過失傷害罪)
因過失傷害人者，處六月以下有期徒刑、拘役或五百元以下罰金，致重傷
者，處一年以下有期徒刑、拘役或五百元以下罰金。
從事業務之人，因業務上之過失傷害人者，處一年以下有期徒刑、拘役或
一千元以下罰金，致重傷者，處三年以下有期徒刑、拘役或二千元以下罰
金。


司法院資訊處製作；財團法人民間司法改革基金會備份。
